臺灣新北地方法院三重簡易庭小額民事判決
                                   110年度重小字第3910號
原      告  施文鈞  

被      告  羅正毅  


上列當事人間請求清償借款事件，經本院於民國111年3月22日言
詞辯論終結，判決如下：
    主  文
被告應給付原告新臺幣捌萬元，及自民國一百一十一年二月二十
六日起至清償日止，按年息百分之五計算之利息。
訴訟費用新臺幣壹仟元由被告負擔。
本判決得假執行。
    理由要領
按借用人應於約定期限內，返還與借用物種類、品質、數量相同
之物，未定返還期限者，借用人得隨時返還，貸與人亦得定1個
月以上之相當期限，催告返還。民法第478條定有明文。又上開
法文所謂貸與人得定1個月以上之相當期限催告返還，非謂貸與
人之催告必須定有期限，祇須貸與人有催告之事實，而催告後已
逾1個月以上相當期限者，即認借用人有返還借用物之義務（最
高法院73年台抗字第413號判例要旨參照）。次按給付有確定期
限者，債務人自期限屆滿時起，負遲延責任；給付無確定期限者
，債務人於債權人得請求給付時，經其催告而未為給付，自受催
告時起，負遲延責任，其經債權人起訴而送達訴狀，與催告有同
一之效力；又遲延之債務，以支付金錢為標的者，債權人得請求
依法定利率計算之遲延利息；應付利息之債務，其利率未經約定
，亦無法律可據者，週年利率為百分之5，民法第229條第1項、
第2項、第233條第1項前段、第203條分別定有明文。經查，原告
自承未與被告約定清償期，揆諸前開規定，原告自得定1個月以
上之相當期限，催告被告如數返還欠款。而原告已主張以起訴狀
繕本之送達，作為催告被告返還借款之通知，又本件起訴狀繕本
經公示送達，經本院於民國111年1月5日公告於司法院網站，有
公示送達證書可按，則依民事訴訟法第152條規定，應認自最後
登載之日起經20日即於111年1月25日發生送達之效力，是原告對
被告所為清償借款之催告，迄111年2月25日已屆滿1個月，被告
應自翌日即111年2月26日起負遲延責任。從而，原告依消費借貸
之法律關係，請求被告給付如主文第1項所示，為有理由，應予
准許。
中　　華　　民　　國　　111 　年　　4 　　月　　8 　　日
                      三重簡易庭  法  官  王士珮
以上正本係照原本作成。
如不服本判決，應於送達後20日內，向本院提出上訴狀，並表明
上訴理由（上訴理由應表明1、原判決所違背之法令及具體內容
。2、依訴訟資料可認為原判決有違背法令之具體事實。），如
於本判決宣示後送達前提起上訴者，應於判決送達後20日內補提
上訴理由書（須附繕本），如未於上訴後20日內補提合法上訴理
由書，法院得逕以裁定駁回上訴。
中　　華　　民　　國　　111 　年　　4 　　月　　8 　　日
　　　　　　　　　　　            書記官  楊家蓉